【裁判字號】    94,易,809
【裁判日期】    950316
【裁判案由】    違反毒品危害防制條例
【裁判全文】
臺灣臺南地方法院刑事判決               94年度易字第809號
    公  訴  人  臺灣臺南地方法院檢察署檢察官
    被      告  甲○○
上列被告因違反毒品危害防制條例案件，經檢察官提起公訴（94
年度毒偵字第1480號、第1605號），暨移請併案審理（94年度毒
偵字第2799號），被告於準備程序中就被訴事實為有罪之陳述，
本院裁定進行簡式審判程序，判決如下：
    主  文
甲○○連續施用第二級毒品，處有期徒刑伍月，如易科罰金，以
佰元折算壹日。
    事  實
一、甲○○前因施用毒品案件，經本院以八十九年度毒聲字第二
    五二六號裁定送觀察、勒戒後，因認無繼續施用毒品之傾向
    ，於民國八十九年十月二十五日執行完畢釋放出所，並由臺
    灣臺南地方法院檢察署檢察官以八十九年度毒偵字第二一八
    ０號為不起訴處分確定；又因施用毒品案件，經本院以九十
    二年度毒聲字第一八九三號裁定送觀察、勒戒後，因認無繼
    續施用毒品之傾向，於九十三年三月二十五日執行完畢釋放
    出所，再由臺灣臺南地方法院檢察署檢察官以九十三年度毒
    偵緝字第九六號為不起訴處分確定。詎不知悔改，於前次觀
    察、勒戒執行完畢釋放後五年內，復基於施用第二級毒品甲
    基安非他命（起訴書誤載為安非他命）之概括犯意，自九十
    三年十月間某日起至九十四年九月二十一日凌晨零時許止，
    在其位於臺南縣永康市○○路三五六巷二十二號之住處內，
    以將甲基安非他命放入敲破之燈泡內以火燒烤吸其煙霧之方
    式，連續施用甲基安非他命多次。嗣先於九十四年二月七日
    為警通知到場受詢，復於九十四年四月九日中午十二時許，
    在臺南縣永康市○○路二十三巷口為警盤查，又於九十四年
    九月二十四日經警通知到場受詢，前後三次均經其同意採尿
    送驗，結果均呈甲基安非他命陽性反應，始悉上情。
二、案經臺南縣警察局永康分局、臺南市警察局第一分局、第三
    分局分別報請臺灣臺南地方法院檢察署檢察官偵查起訴暨移
    請併案審理。
    理  由
一、本件被告甲○○所犯係死刑、無期徒刑、最輕本刑為三年以
    上有期徒刑以外之罪，亦非屬高等法院管轄之第一審案件，
    其於審理程序進行中就被訴事實為有罪之陳述，經法官告知
    簡式審判程序之旨，並聽取公訴人及被告之意見後，由合議
    庭裁定進行簡式審判程序，故不受同法第一百五十九條第一
    項、第一百六十一條之二、第一百六十一條之三、第一百六
    十三條之一及第一百六十四條至第一百七十條所規定證據能
    力認定及調查方式之限制，合先敘明。
二、上揭犯罪事實，業據被告於本院準備程序及審理程序中坦承
    不諱，且其前後三次所採尿液經送長榮大學鑑驗結果，均呈
    甲基安非他命陽性反應，有該大學九十四年三月十日、同年
    八月二十一日、同年十月十二日確認報告各一紙暨送驗尿液
    及年籍對照表各一紙在卷可稽，被告之任意性自白核與事實
    相符，堪以採信。按人體施用甲基安非他命後，其主要代謝
    物中，未改變型態之甲基安非他命占施用劑量達百分之四十
    三，安非他命則約為百分之五；人體若施用安非他命後，主
    要代謝物中則有未改變型態之安非他命，但無甲基安非他命
    ，此有法務部調查局九十三年五月四日調科壹字第０九三六
    二四一三九八０號函釋可參。本件被告之尿液檢驗報告均呈
    甲基安非他命陽性反應，足認應係施用甲基安非他命無訛，
    公訴意旨應係誤載。被告前因施用毒品案件，經本院以八十
    九年度毒聲字第二五二六號裁定送觀察、勒戒後，因認無繼
    續施用毒品之傾向，於八十九年十月二十五日執行完畢釋放
    出所，並由臺灣臺南地方法院檢察署檢察官以八十九年度毒
    偵字第二一八０號為不起訴處分確定；又因施用毒品案件，
    經本院以九十二年度毒聲字第一八九三號裁定送觀察、勒戒
    後，因認無繼續施用毒品之傾向，於九十三年三月二十五日
    執行完畢釋放出所，再由臺灣臺南地方法院檢察署檢察官以
    九十三年度毒偵緝字第九六號為不起訴處分確定等情，有卷
    附臺灣高等法院被告前案紀錄表、臺灣臺南地方法院檢察署
    刑案資料查註紀錄表、全國施用毒品案件紀錄表、受觀察勒
    戒人毒品及前科紀錄簡列表各一份足憑，足證被告係於前次
    觀察、勒戒執行完畢釋放後五年內再犯本件施用毒品案件，
    其犯行堪以認定，應依法論科。
三、查甲基安非他命係屬毒品危害防制條例第二條第二項第二款
    所列之第二級毒品，故核被告所為，係犯毒品危害防制條例
    第十條第二項之施用第二級毒品罪。被告施用前持有第二級
    毒品之低度行為，應為施用之高度行為所吸收，不另論罪。
    被告先後多次犯行，時間緊接，方法相同，觸犯構成要件相
    同之罪名，顯係基於概括犯意反覆為之，為連續犯，應依刑
    法第五十六條之規定論以一罪，並加重其刑。檢察官雖僅就
    被告自九十四年二月七日或回溯九十六小時內之某時起至九
    十四年四月九日或回溯九十六小時內之某時止之犯行提起公
    訴，惟被告自九十三年十月間某日起至九十四年二月六日止
    及自九十四年四月十日起至九十四年九月二十一日凌晨零時
    許止之犯行（業經檢察官移請併案審理），與業已起訴之部
    分有連續犯之裁判上一罪關係，本院自應併予審理。爰審酌
    被告另有妨害兵役治罪條例、竊盜等前科（不構成累犯），
    素行不佳，受二次觀察、勒戒之後，仍不知悔改，本件施用
    時間長達約一年，惟教育程度僅國中畢業，犯後坦承犯行，
    態度良好，且施用毒品係自戕身心，對他人並未構成危害等
    一切情狀，量處如主文所示之刑，以資警惕。
據上論斷，應依刑事訴訟法第二百七十三條之一第一項、第二百
九十九條第一項前段，毒品危害防制條例第十條第二項，刑法第
十一條前段、第五十六條、第四十一條第一項前段，罰金罰鍰提
高標準條例第二條，判決如主文。
本案經檢察官乙○○到庭執行職務。
中    華    民    國    95    年    3     月    16    日
                  刑事第一庭  法  官  張婷妮
以上正本證明與原本無異。
如不服本判決，應於收受送達後10日內向本院提出上訴書狀（應
附繕本）。
                              書記官  陳姿利
中    華    民    國    95    年    3     月    16    日
附錄本案論罪科刑法條
毒品危害防制條例第十條第二項
施用第二級毒品者，處三年以下有期徒刑。


司法院資訊處製作；財團法人民間司法改革基金會備份。
